Виталий Бочкарёв

Frontend-разработчик

г. Новокузнецк, Россия (+7) (950) 586-83-60 boch.vitalv@gmail.com

ОПЫТ РАБОТЫ

Общество с ограниченной ответственностью «Интерактивные обучающие технологии», город Санкт-Петербург – Frontend-разработчик

ИЮНЬ 2022 – ДЕКАБРЬ 2022

написание скриптов, поиск решений, чтение документации, рефакторинг текущего функционала, проверка на работоспособность, написание ревью и активное взаимодействие с другими членами команды.

Фриланс, город Новокузнецк – Frontend-разработчик

ОКТЯБРЬ 2021 - НАСТОЯЩЕЕ ВРЕМЯ

создание и техподдержка пользовательского интерфейса сайтов и веб-приложений.

Общество с ограниченной ответственностью «ВУДМЭНМЕБЕЛЬ», город Москва — Администратор сайта

НОЯБРЬ 2015 - МАЙ 2016

наполнение сайта, обновление информации, написание скриптов для оптимизации работы с большим объемом данных, внимательное изучение поставленных задач и быстрое переключение между ними.

ОБРАЗОВАНИЕ

Result School, город Санкт-Петербург — Профессия Junior Frontend-разработчик, <u>Диплом №3374</u>

июнь 2022 - февраль 2023 онлайн обучение.

Кемеровский государственный университет культуры и искусств, город Кемерово – *магистр*

СЕНТЯБРЬ 2003 – АПРЕЛЬ 2008 заочное обучение.



навыки

Фронтенд-разработка:

JavaScript ES6+, React.js, Vue.js, Redux Toolkit, TypeScript, Prop-Types, EJS, CSS3, Bootstrap, HTML5

Бэкенд-разработка:

Node.js, Express.js, MongoDB, Google Firebase

Другие:

Command Line, Unix Shell, Docker, Git, Webpack, Rollup, HTTP/HTTPS, Axios, Rest API, SPA, VS Code, WebStorm, MongoDB Compass, Postman, Trello, Figma

НАГРАДЫ

2023 Хакатон React. Тимлид

2022 Хакатон JavaScript. Тимлид

КУРСЫ

Frontend Core – Hyperskill

2021 - НАСТОЯЩЕЕ ВРЕМЯ профиль.

HTML & CSS – Result School

2022 Диплом № 904.

HTML и CSS – Stepik

2022 Веб-разработка для начинающих: HTML и CSS.

JavaScript - Stepik

2022 JavaScript для начинающих.

О СЕБЕ

налаживаю рабочий процесс для достижения отличных результатов, выполняю все задания в установленные сроки, имею опыт работы в команде разработчиков, быстро нахожу нужную информацию в интернете, работаю с большим объемом данных, быстро переключаюсь между заданиями, нахожу компромисс в любой ситуации, с удовольствием обучаюсь новым технологиям, быстро разбираюсь в программах с англоязычным интерфейсом.

языки

Английский - A2 + уверенное чтение документации, обучаюсь на англоязычных ресурсах

Немецкий - A1, имеется сертификат

Русский - Родной язык

ссылки

Сайт, GitHub, Codewars